【裁判字號】    88,簡抗,33
【裁判日期】    890111
【裁判案由】    侵權行為損害賠償
【裁判全文】
臺灣板橋地方法院民事裁定  八十八年度簡抗字第三十三號
    抗  告  人  唯登股份有限公司
    法定代理人  高志賢
    訴訟代理人  林宜芝
                吳孟玲
右抗告人因與相對人甲○○間請求損害賠償事件，對於本院板橋簡易庭民國八十八年
七月三十日所為裁定（八十八年度板簡字第一四九○號），提起抗告，本院裁定如左
：
    主      文
原裁定廢棄。
    理      由
一、本件抗告意旨略以：抗告人起訴主張相對人委託抗告人出售相對人所有坐落臺北
    縣中和市○○路五十二號一、二樓之房屋及其基地，並簽立承諾書一紙，嗣後訴
    外人李三岳表明願購買後，抗告人即以通知單通知訴外人李三岳於民國八十八年
    五月二十四日下午一時，至抗告人位於臺北縣永和市○○路一八四號一樓之營業
    處所簽約，訴外人李三岳並簽立新臺幣（下同）九十萬元之支票，以代定金，由
    抗告人代收，抗告人並將訴外人李三岳簽立支票以代定金之情事，告知相對人之
    親友，請代為通知相對人於簽約日期及地點到場簽約，惟相對人於原定簽約日期
    未到場簽約，嗣後亦避不見面，致抗告人受有損害，爰依兩造間之承諾書契約關
    係，請求相對人損害賠償。因本件抗告人已通知相對人至抗告人位於臺北縣永和
    市○○路一八四號一樓之營業處所簽約，故兩造間之債務履行地係在本院轄區；
    又本件係因相對人委託抗告人出售不動產，而系爭臺北縣中和市○○路五十二號
    一、二樓房屋及基地之不動產，亦在本院轄區內，依民事訴訟法第十條第二項、
    第十二條之規定，本院有管轄權等語。
二、按因不動產之物權或其分割或經界涉訟者，專屬不動產所在地之法院管轄；其他
    因不動產涉訟者，得由不動產所在地之法院管轄，民事訴訟法第十條第一項、第
    二項分別定有明文。所謂其他因不動產涉訟，係指因不動產物權或其分割或經界
    以外，與不動產有關之一切事項涉訟者而言（最高法院八十六年度臺抗字第七九
    號裁定意旨參照）。
三、經查本件抗告人起訴主張相對人委託其出售坐落臺北縣中和市○○路五十二號一
    、二樓房屋及基地，因相對人違約而請求損害賠償，揆諸前開說明，應屬民事訴
    訟法第十條第二項之其他因不動產涉訟者，而系爭坐落臺北縣中和市○○路五十
    二號一、二樓房屋及基地，既係屬本院管轄區域內，本院板橋簡易庭對之自有管
    轄權，抗告人向本院板橋簡易庭起訴，並無不合，乃原審誤認為無管轄權，依職
    權以裁定移送相對人之戶籍所在地之臺灣嘉義地方法院，尚有未洽，抗告意旨，
    聲明廢棄原裁定，自屬有理由，應由本院廢棄原審裁定，由原審繼續審理。
四、經核抗告人聲明廢棄原裁定，為有理由，爰裁定如主文所示。
五、依民事訴訟法第四百三十六條之一第三項、第四百九十二條第二項，裁定如主文
    。
中      華      民      國    八十九    年      一      月    十一    日
                                  臺灣板橋地方法院民事第二庭
~B審判長法  官  吳慧娟
~B      法  官  劉以全
~B      法  官  周舒雁
右為正本係照原本作成。
不得抗告。
中      華      民      國    八十九    年      一      月     十四   日
~B法院書記官  丘淑慧


司法院資訊處製作；財團法人民間司法改革基金會備份。
